# 计划分配率分配制造费用是否符合会计准则

提问人：wx_62062835d9d3 时间：2022-02-11 17:20:14
请教各位大神：由于淡旺季对产品成本的影响，公司拟采用年度计划分配率方法分配制造费用，但该方法一般制造费用余额（计划与实际的差额）要在年末才分配出去，人为调整产品各期制造费用相同对中期财务报告有影响，是否符合会计准则？如果符合准则，期末余额如何分配比较合理。

回答人：chenyiwei
如果涉及编制和对外提供中期财务报表的，则差异的分配在每个中期报告期末都应进行一次，否则将导致中期报告不符合企业会计准则规定。
依据：《企业会计准则第 32 号——中期财务报告》第十一条：企业在中期财务报表中应当采用与年度财务报表相一致的会计政策。